臺灣板橋地方法院刑事裁定　　　　　　 100年度訴字第1864號
公　訴　人　臺灣板橋地方法院檢察署檢察官
被　　　告　林東霖
選任辯護人　林長泉律師
　　　　　　金學坪律師
上列聲請人因被告違反毒品危害防制條例案件（本院100 年度訴
字第1864號），聲請具保停止羈押，本院裁定如下：
    主  文
林東霖如提出新臺幣伍拾萬元之保證書或保證金，則准予停止羈
押。
被告林東霖於本案審理確定前（如為有罪判決，則在通知到案執
行前），限制住居於新北市三重區○○○路二十四號三樓，且於
停止羈押出所之同日，即至新北市政府警察局三重分局三重派出
所報到，其後並應於每星期之星期一、四至該派出所報到。
被告林東霖如有違反第二項所示之事項，即應再執行羈押。
    理  由
一、本件被告林東霖前於民國100 年1 至3 月間因涉犯販賣第二
    、三級毒品罪嫌，前經檢察官於偵查中向本院聲請羈押，由
    本院於民國100 年5 月13日准許執行羈押在案；嗣經檢察官
    於同年8 月3 日起訴，由本院於同日受理後，認被告犯罪嫌
    疑重大，所犯為最輕本刑為五年以上有期徒刑之罪，且查獲
    其持有毒品數量龐大，就其持有部分，亦有受重刑可能，有
    相當理由可認有逃亡之虞，並有羈押之必要，而於同日執行
    羈押在案。
二、聲請人意旨略以：依內政部刑事警察局鑑定結果可知本件監
    聽譯文與被告聲紋比對之結果僅佔百分之38.88 ，顯見該監
    聽譯文並非被告之聲音，況且被告胞弟願提供新臺幣30萬元
    供擔保，爰請准予能具保停止羈押。
三、按「被告及得為其輔佐人之人或辯護人，得隨時具保，向法
    院聲請停止羈押。」、「被告經法官訊問後，雖有第一百零
    一條第一項或第一百零一條之一第一項各款所定情形之一而
    無羈押之必要者，得逕命具保、責付或限制住居。」、「法
    院許可停止羈押時，得命被告應遵守下列事項：一、…。二
    、不得對被害人、證人、鑑定人、辦理本案偵查、審判之公
    務員或其配偶、直系血親、三親等內之旁系血親、二親等內
    之姻親、家長、家屬之身體或財產實施危害或恐嚇之行為。
    三、…。四、其他經法院認為適當之事項。」，刑事訴訟法
    第110 條第1 項、第101 條之2 、第116 條之2 分別定有明
    文。是被告經法官訊問後，認有刑事訴訟法第101 條第1 項
    上段或第101 條之1 第1 項上段規定之羈押原因，但無羈押
    之必要者，得視案件情形逕命具保、責付或限制住居，並視
    各案之具體情形，於保釋期間就其行為為一定之限制，以確
    保追訴、審判、執行之進行，並保護相關之人員、及防衛社
    會安全，以符合公法之比例原則，並避免造成人身自由過當
    之侵害。
四、經查，本件被告前於審理中辯稱監察音軌並非其聲音，而經
    本院調取相關資料囑託送聲紋鑑定，而被告雖曾於審理中委
    由辯護人具狀表示對通訊監察譯文不爭執，而形式上似可認
    該音軌係被告通話，惟依該聲請狀之意旨，係被告於鑑定前
    因逢其胞弟結婚而欲參加婚禮，故以該聲請狀請求具保停止
    羈押，是斟酌本件聲紋比對鑑定結果之音軌聲音與被告聲音
    相似度僅達百分之38.88 ，依該鑑定結果，容非無該監聽音
    軌確非被告通話之可能性存在，是其涉犯之販賣毒品罪嫌之
    犯罪嫌疑是否重大，容非無疑；惟因被告本件查獲持有毒品
    數量甚大，依其持有第二、三級毒品數量，可能已達毒品危
    害防制條例第11條第5 項持有三級毒品罪之法定刑上限（有
    期徒刑五年、三年），是本案就起訴請求之販賣毒品罪部分
    ，雖此部分犯罪嫌疑係有疑義，惟就其本案遭起訴事實，縱
    不認構成販賣罪嫌，仍構成持有毒品罪且有受重刑可能，是
    有逃亡之虞，惟斟酌本件情節，認被告如能提出主文所示之
    具保金額，並確實遵守主文所示之各項處分，可暫認本件無
    羈押之必要性。爰准予被告提出如主文第一項所示之保證書
    或保證金後，停止羈押，並命被告應遵守如主文第二項之事
    項。
五、依刑事訴訟法第111 條第1 項、第116 條之2 第2 款、第4
    款、第121 條第1 項，裁定如主文。
中    華    民    國   100    年    12    月    26    日
                  刑事第三庭  審判長法  官  侯志融
                                    法  官  黎錦福
                                    法  官  陳世旻
以上正本證明與原本無異
如不服本裁定應於送達後5日內向本院提出抗告狀
                                    書記官  梁福建
中    華    民    國   100    年    12    月    26    日